【裁判字號】    97,訴,1780
【裁判日期】    971219
【裁判案由】    毒品危害防制條例
【裁判全文】
臺灣臺北地方法院刑事判決              97年度訴字第1780號
公  訴  人  臺灣臺北地方法院檢察署檢察官
被      告  甲○○
上列被告因違反毒品危害防制條例案件，經檢察官提起公訴（97
年度毒偵字第2356號、第2524號），於準備程序進行中，被告就
被訴事實為有罪之陳述，經告知被告簡式審判程序之旨，並聽取
檢察官及被告之意見後，由合議庭裁定進行簡式審判程序，判決
如下：
    主    文
甲○○施用第一級毒品，共貳罪，各處有期徒刑柒月。應執行有
期徒刑壹年。
    犯罪事實
一、甲○○前因施用毒品案件，經依本院95年度毒聲字第721 號
    裁定送觀察、勒戒後，認有繼續施用毒品之傾向，再依本院
    96年度毒聲字第169 號裁定令入戒治處所施以強制戒治，嗣
    其戒治成效經評定為合格，而無繼續戒治之必要，於民國97
    年3 月22日執行完畢釋放出所，並由臺灣臺北地方法院檢察
    署（下稱臺北地檢署）檢察官於同年4 月10日以97年度戒毒
    偵字第51號為不起訴之處分。詎甲○○猶未能戒除施用毒品
    惡習，復為下列施用毒品犯行：
  (一)於97年6 月18日為警通知到場採尿前7、8小時許，在某不詳
    處所，將第一級毒品海洛因置入針筒內，再摻水稀釋後，以
    注射體內之方式，施用第一級毒品海洛因，嗣經警通知於同
    日10時許到場，經採集其尿液送以氣相層析質譜儀法鑑定結
    果，呈嗎啡及可待因陽性反應，始悉上情。
  (二)於97年7月7日為警查獲採尿時回溯26小時內某時許（惟不含
    為警查獲時起至採尿時止之期間），在某不詳處所，以前述
    方式施用第一級毒品海洛因，迨同日8 時50分許，在臺北市
    萬華區○○路172 巷內某處，因形跡可疑，為警上前盤查，
    自其身上扣得未使用過之注射針筒1支，而悉上情。
二、案經臺北市政府警察局萬華分局（下稱萬華分局）報告臺北
    地檢署檢察官偵查起訴。
    理    由
一、被告甲○○所犯為死刑、無期徒刑、最輕本刑為3 年以上有
    期徒刑之罪或高等法院管轄第一審案件以外之罪，於準備程
    序進行中，被告就被訴事實為有罪之陳述，經告知被告簡式
    審判程序之旨，並聽取檢察官及被告之意見後，由合議庭裁
    定進行簡式審判程序。又簡式審判程序之證據調查，依刑事
    訴訟法第273條之2規定，不受同法第159條第1項、第161 條
    之2、第161條之3、第163條之1及第164條至第170 條規定之
    限制，再被告對於卷內之各項證據亦不爭執其證據能力，故
    卷內所列之各項證據，自得作為證據，合先敘明。
二、上開事實，業據被告甲○○於本院審理時坦承無訛，且被告
    於前揭2 次為警查獲後，所採集之尿液送以氣相層析質譜儀
    法鑑定結果，均呈嗎啡及可待因陽性反應等情，有台灣尖端
    先進生技醫藥股份有限公司97年6月27日、97年7月7 日濫用
    藥物檢驗報告（尿液檢體編號分別為：WＺ00000000000 號、
    020961號）、萬華分局應受尿液採驗人尿液檢體採集送驗紀
    錄表（採尿日時：97年6月18日10時1分）及臺北市政府警察
    局偵辦毒品案件尿液檢體委驗單（採尿日期：97年7月7日）
    各1紙在卷可按。另依據文獻Clarke's Isolation and Iden
    tification of Drugs第2版之記載，施用海洛因能快速吸收
    ，施用後24小時內經由尿液排出之量可達是用劑量之80﹪；
    又海洛因於人體內可迅速代謝成6-乙醯嗎啡，然後轉變成嗎
    啡，根據Yong及Liky在Bulletin on Narcotics 所發表之報
    告，施用嗎啡、海洛因等藥物後1 小時，即可尿液中檢出嗎
    啡成分；至於施用多久後仍可檢出相關成分，依據Cone及We
    lch 發表於Journal of Analytical Toxicology（1991）之
    報告，分別施用單一劑量3mg及6mg之海洛因，可檢測到6-乙
    醯嗎啡之期間平均約2.4至4.2小時，最久者不超過8 小時，
    即使施用更高劑量，在24小時或更短期間內，即無法檢出該
    成分，而可檢測到嗎啡期間平均約可達17至26小時，此有行
    政院衛生署管制藥品管理局於90年5月4日以管檢字第93902
    號函示在案。足見被告之自白，確與事實相符，其於前揭時
    、地，分別施用第一級毒品海洛因之犯行，洵堪認定。
三、查海洛因為毒品危害防制條例第2條第2項第2 款所列之第一
    級毒品。核被告所為，係犯毒品危害防制條例第10條第1 項
    之施用第一級毒品罪。其分別於前揭時、地，先後施用第一
    級毒品海洛因，犯意係屬各別，應予分論併罰。爰審酌被告
    甫因執行強制戒治期滿釋放出所，復為本件施用第一級毒品
    犯行，顯未因前受觀察、勒戒及強制戒治之執行而矯正其行
    ，然其施用毒品僅係戕害自身健康，對他人並不生重大危害
    ，其犯後業已坦承犯行等一切情狀，分別量處如主文所示之
    刑，並定其應執行之刑。
四、至扣案之注射針筒1支，被告否認為其所有，辯稱：係97年7
    月7 日為警查獲時在場之友人李榮昌（經警另案移送偵辦）
    所有等語。經查，該扣案之注射針筒1 支尚未經使用等情，
    有萬華分局97年7月7日扣押筆錄扣押物品目錄表各1 紙在卷
    可稽，是該注射針筒既未經使用，難認係供被告犯罪所用或
    犯罪預備之物或因犯罪所生或所得之物甚明，且非屬違禁物
    ，爰不予宣告沒收，附此敘明。
據上論斷，應依刑事訴訟法第273條之1第1項、第299條第1 項前
段，毒品危害防制條例第10條第1 項，刑法第11條前段、第51條
第5款，判決如主文。
本案經檢察官郭昭吟到庭執行職務。
中    華    民    國    97    年    12    月    19    日
                  刑事第十八庭  法  官  彭慶文
上正本證明與原本無異。
如不服本判決應於收受送達後10日內向本院提出上訴書狀，並應
敘述具體理由；其未敘述上訴理由者，應於上訴期間屆滿後20日
內向本院補提理由書（圴須按他造當事人之人數附繕本）「切勿
逕送上級法院」。
                                書記官  陳怡君
中    華    民    國    97    年    12    月    19    日
附錄法條：
毒品危害防制條例第10條
施用第一級毒品者，處 6 月以上 5 年以下有期徒刑。
施用第二級毒品者，處 3 年以下有期徒刑。


司法院資訊處製作；財團法人民間司法改革基金會備份。
